臺灣臺北地方法院刑事裁定　
110年度聲字第1652號
聲  請  人  臺灣臺北地方檢察署檢察官
受  刑  人  張家傑



上列聲請人因受刑人數罪併罰有二裁判以上，聲請定其應執行之
刑並諭知易科罰金標準（110年度執聲字第1383號），本院裁定
如下：
    主  文
張家傑犯如附表所示之罪，所處各如附表所示之刑，應執行拘役
壹佰貳拾日，如易科罰金，以新臺幣壹仟元折算壹日。
    理  由
一、聲請意旨略以：受刑人張家傑因竊盜等案件，先後經判決確
    定如附表所示，應依刑法第53條、第51條第6款規定，定其
    應執行之刑，並諭知易科罰金之折算標準。爰依刑事訴訟法
    第477條第1項規定聲請裁定等語。
二、按裁判確定前犯數罪者，併合處罰之；數罪併罰，有二裁判
    以上者，依刑法第51條之規定，定其應執行之刑；又依刑法
    第53條應依同法第51條第5款至第7款之規定，定其應執行之
    刑者，由該案犯罪事實最後判決之法院之檢察官，聲請該法
    院裁定之，刑法第50條第1項前段、第53條及刑事訴訟法第4
    77條第1項分別定有明文。次按數罪併罰，分別宣告其罪之
    刑，宣告多數拘役者，於各刑中之最長期以上，各刑合併之
    刑期以下，定其刑期，但不得逾120日，刑法第51條第6款亦
    有明文。又刑事訴訟法第370條第2項、第3項，已針對第二
    審上訴案件之定應執行之刑，明定有不利益變更禁止原則之
    適用，於分屬不同案件之數罪併罰有應更定執行刑者，本於
    同為定刑裁定應為相同處理之原則，法院於裁定定應執行之
    刑時，自仍應有不利益變更禁止原則法理之考量，亦即另定
    之執行刑，其裁量所定之刑期，不得較重於前定之執行刑加
    計後裁判宣告之刑之總和，否則即與法律秩序理念及法律目
    的之內部界限有違（最高法院103年度第14次刑事庭決議及
    最高法院93年度台非字第192號判決意旨參照）。至已執行
    部分，自不能重複執行，應由檢察官於指揮執行時扣除之，
    此與定應執行刑之裁定無涉（最高法院108年度台抗字第150
    5號裁定意旨參照）。末按數罪併罰案件之實體裁判確定後
    ，即生實質之確定力，除因增加經另案判決確定合於數罪併
    罰之其他犯罪，或原定應執行刑之數罪中有部分犯罪，因非
    常上訴、再審程序而經撤銷改判，或有赦免、減刑等情形，
    致原裁判定刑之基礎已經變動，或其他客觀上有責罰顯不相
    當之特殊情形，為維護極重要之公共利益，而有另定應執行
    刑之必要者外，法院應受原確定裁定實質確定力之拘束（最
    高法院110年度台抗大字第489號刑事大法庭裁定意旨參照）
    。
三、經查：
  ㈠本件受刑人所犯附表各編號所示之罪，經本院判處如附表所
    示之刑，並均確定在案（均得易科罰金），且各罪俱係於附
    表編號1所示之判決確定日期（民國109年11月17日）前所為
    ，並以本院為其犯罪事實最後判決之法院等情，有各該判決
    及臺灣高等法院被告前案紀錄表在卷可稽。固然附表編號1
    之5次犯行、附表編號2所示之28次犯行，乃分別經本院以附
    表編號1、2所示之判決定應執行拘役15、110日確定，然本
    件聲請人係就另案判決確定合於數罪併罰之其他犯罪，亦即
    就附表各編號所示之罪向本院聲請另定應執行刑，屬上開最
    高法院大法庭裁定所指可重新定應執行刑之情況，尚不生抵
    觸前揭本院裁定實質確定力之問題。從而，檢察官向犯罪事
    實最後判決之法院即本院聲請定其應執行之刑，本院審核認
    聲請為正當，應予准許。又依前開大法庭裁定意旨，本院亦
    已函請受刑人於文到7日內具狀就如何定應執行刑表示意見
    ，以周全受刑人之程序保障，惟受刑人迄今並未表示意見，
    有送達證書在卷可查。
  ㈡爰審酌受刑人所犯如附表編號1、2所示各罪，均係竊盜罪，
    其犯罪情節、侵害法益各相同或類似，犯罪時間集中於109
    年7月1日至同年9月7日間，密集多次為之，被害人則不相同
    ，斟酌對其施以矯正之必要性、未來復歸社會可能性等情，
    兼衡附表編號1之5次犯行、附表編號2之28次犯行，已分別
    定應執行拘役15、110日等節，有各該判決及臺灣高等法院
    被告前案紀錄表在卷可按，爰在定執行刑之內、外部界限下
    ，定其應執行之刑如主文所示，並諭知易科罰金折算標準。
  ㈢至附表編號1所示之罪，受刑人業於110年3月14日拘役執行完
    畢出監等情，此有臺灣高等法院被告前案紀錄表附卷可佐，
    惟附表編號1之罪既與附表編號2所示之罪合於數罪併罰之要
    件，揆諸前揭說明，其數罪併罰所定應執行之刑尚未執行完
    畢，仍應就附表編號1、2之數罪合併定其應執行之刑，僅係
    檢察官就已執行之附表編號1所示部分，於換發執行指揮書
    時，予以扣除，附此敘明。
四、依刑事訴訟法第477條第1項，刑法第53條、第51條第6款、
    第41條第1項前段，裁定如主文。
中　　華　　民　　國　　110 　年　　11　　月　　1 　　日
　　　　　　　　　刑事第二庭    法　官　黃靖崴
上正本證明與原本無異。
如不服本裁定，應於裁定送達後5日內向本院提出抗告狀。因疫
情而遲誤不變期間，得向法院聲請回復原狀。
                                書記官  黃詠嘉
中　　華　　民　　國　　110 　年　　11　　月　　1 　　日
附表　　　　　　　　
編　　　　　號  1 2 罪　　　　　名  竊盜 竊盜 宣　　告　　刑  各拘役5日（共5罪） 各拘役10日（共28罪） 犯　罪　日　期  109年8月28日 109年9月4日 109年9月5日 109年9月6日 109年9月7日 109年7月1日至109年7月14日 109年7月16日至109年7月29日 偵查(自訴)機關 年　度　案　號  臺北地檢109年度速偵字第942號等 臺北地檢110年度偵緝字第129號等 最　後 事實審 法　　院 臺北地院 臺北地院  案　　號 109年度簡字第2505號 110年度簡字第250號  判決日期 109年9月29日 110年4月29日 確　定 判　決 法　　院 臺北地院 臺北地院  案　　號 109年度簡字第2505號 110年度簡字第250號  確定日期 109年11月17日 110年6月11日 是否為得易科罰金之案件  是 是 備註  已執畢